# 请教陈版关于以股权作为出资的几个问题！

提问人：xxcg11 时间：2012-06-25 22:35:18
背景： A自然人 为B公司的大股东（B公司下面还有B1、B2、B3等子公司）， 现在A 拟用所持B公司股权+部分现金 成立集团公司C， 按规定，需对B公司进行评估 问题： 1 、评估范围是B公司母公司，还是B公司的全部合并范围（即是否包括B1、B2、B3等子公司）？ 如果是合并范围的话，评估有合并的概念吗？ 如果是母公司的话，那对子公司长投怎么反映？是按会计上的成本法？
还是按 子公司评估值*持股比例确定？ 2 、用于出资的价值应该是按B公司评估值吧？ 3 、B公司母公司和合并的经审计的净资产均为负数，如果评估后为正数应该没什么问题吧？

回答人：chenyiwei
回复 xxcg11 的帖子
1 、一般理解评估范围是B公司单体，但其对子公司的投资应按子公司净资产评估值乘以持股比例作为长期股权投资的评估值。
2 、出资作价金额以及所增加的被审验单位实收资本金额不能超过用作出资的B公司股权的评估值。 3 、需关注评估值的合理性。理论上如果评估值是合理的，则以净资产评估值作价并不违反公司法的规定。但由于会计上将按照同一控制下合并处理，导致会计上C确认B的净资产为负数，因此容易招致出资不足的质疑。对此应注意。